臺灣士林地方法院刑事裁定
111年度聲字第471號
聲  請  人  臺灣士林地方檢察署檢察官
受  刑  人  梁佑全



上列聲請人因受刑人數罪併罰有二裁判以上，聲請定其應執行之
刑（111年度執聲字第345號），本院裁定如下：
    主  文
梁佑全所犯如附表所示之罪，應執行有期徒刑壹年肆月。
    理  由
一、聲請意旨略以：受刑人梁佑全因竊盜等案件，先後經判決確
    定如附表，應依刑法第53條及第51條第5款，定其應執行之
    刑，爰依刑事訴訟法第477條第1項聲請裁定。
二、按裁判確定前犯數罪者，併合處罰之，但有得易科罰金之罪
    與不得易科罰金之罪之情形，受刑人請求檢察官聲請定應執
    行刑者，依第51條規定定之；數罪併罰，分別宣告其罪之刑
    ，若宣告多數有期徒刑者，於各刑中之最長期以上，各刑合
    併之刑期以下，定其刑期，但不得逾30年，刑法第50條第1
    項但書第1款、第2項、第51條第5款，分別定有明文。次按
    數罪併罰，有二裁判以上者，依第51條之規定，定其應執行
    之刑，同法第53條亦規定甚明。又數罪併罰中之一罪，依刑
    法規定得易科罰金，若因與不得易科之他罪併合處罰結果而
    不得易科罰金時，原可易科部分所處之刑，自亦無庸為易科
    折算標準之記載。另刑事訴訟法第370條第2項、第3項，已
    針對第二審上訴案件之定應執行之刑，明定有不利益變更禁
    止原則之適用；分屬不同案件之數罪併罰，倘一裁判宣告數
    罪之刑，曾經定其執行刑，再與其他裁判宣告之刑定其執行
    刑時，在法理上亦應同受此原則之拘束。基此，上開更定之
    應執行刑，不應比前定之應執行刑加計其他裁判所處刑期或
    所定應執行刑後為重，否則即與法律秩序理念及法律目的之
    內部界限有違，難認適法。
三、經查，受刑人梁佑全因違反毒品危害防制條例、竊盜案件，
    經本院分別判處如附表所示之刑，均已確定在案，其中附表
    編號1至4部分所示之罪，並經本院以111年度聲字第306號裁
    定定應執行有期徒刑10月等節，有本院110年度審簡字第456
    號判決、110年度簡字第160號判決、110年度審簡字第742號
    判決、110年度審易字第856號判決、111年度聲字第306號裁
    定、臺灣高等法院被告前案紀錄表、本院公務電話紀錄附卷
    可參。又附表編號1至4所示之罪得易科罰金，附表編號5所
    示之罪則不得易科罰金，屬刑法第50條第1項但書第1款之情
    形，依同條第2項規定，須經受刑人請求檢察官聲請定其應
    執行刑，始得依同法第51條規定定之。茲受刑人已具狀請求
    聲請人就如附表所示各罪，聲請合併定應執行刑，此有臺灣
    士林地方檢察署調查受刑人是否聲請定應執行刑調查表在卷
    足稽（見本院卷第9頁），已符合刑法第50條第2項要件。再
    附表編號1至4所示之罪，雖經本院以上開裁定定應執行刑，
    然本案聲請人聲請就附表編號1至5所示之罪定刑，與上開裁
    定比較結果，係增加經另案裁判確定合於數罪併罰規定之其
    他犯罪，而非部分犯罪抽離而重複與他罪定應執行刑，自無
    違一事不再理原則。是檢察官聲請定其應執行之刑，除附表
    編1、2所示之罪「偵查機關年度案號」欄、附表編號1至4所
    示之罪「備註」之欄記載應補充更正為如附表所示外，本院
    審核認聲請為正當，自應准許。又受刑人所犯如附表編號1
    至4所示之罪，曾經本院以111年度聲字第306號裁定定應執
    行有期徒刑10月確定，依前說明，前定之執行刑當然失效，
    本院自應以其各罪宣告刑為基礎，惟仍不得較上開已定應執
    行刑之有期徒刑10月（附表編號1至4）加未定執行刑之有期
    徒刑計8月（附表編號5）之總和1年6月為重。
四、爰審酌依卷附判決所示，受刑人如附表編號1、2、4所犯之
    罪均為施用第二級毒品罪、附表編號3、5所犯之罪則分別為
    罪質相近之竊盜罪、加重竊盜罪，各行為之犯罪時間為109
    年12月至110年4月間陸續所為等各罪之罪質、侵害法益、各
    次犯罪行為行為相距時間、各次犯罪行為類型、手段，及本
    院前已寄送定應執行刑意見調查表予受刑人，受刑人表示請
    法院依法定刑（見本院卷第81頁）等一切情狀，裁定如主文
    所示之應執行刑。另本件受刑人所犯附表編號1至4所示之罪
    雖經法院判處得易科罰金之刑，但因與上開附表編號5所示
    不得易科罰金之刑合併定應執行刑，依上揭說明，自無庸再
    為易科罰金折算標準之諭知，併此敘明。
五、依刑事訴訟法第477條第1項，刑法第50條第2項、第53條、
    第51條第5款，裁定如主文。
中　　華　　民　　國　　111 　年　　5 　　月　　13　　日
                  刑事第七庭  法  官  李昭然
以上正本證明與原本無異。
如不服本裁定，應於送達後5日內向本院提出抗告狀。
                              書記官  林盈均
中　　華　　民　　國　　111 　年　　5 　　月　　13　　日
附表：
編            號  1 2 3 罪            名  毒品危害防制條例 毒品危害防制條例 竊盜 宣     告     刑   有期徒刑3月 有期徒刑3月 有期徒刑4月 犯   罪   日  期   109年12月14日上午11時30分許為警採尿前96小時內之某時許 109年12月25日上午11時5分許為警採尿前96小時內之某時許 109年12月5日 偵   查  機   關 年   度  案   號  臺灣士林地方檢察署110年度毒偵字第226號、第312號 臺灣士林地方檢察署110年度毒偵字第226號、第312號 臺灣士林地方檢察署110年度偵字第2404號 最  後 事實審 法    院 臺灣士林地方法院 臺灣士林地方法院 臺灣士林地方法院  案    號 110年度審簡字第456號 110年度審簡字第456號 110年度簡字第160號  判決日期 110年8月6日 110年8月6日 110年10月29日 確   定 判   決 法    院 臺灣士林地方法院 臺灣士林地方法院 臺灣士林地方法院  案    號 110年度審簡字第456號 110年度審簡字第456號 110年度簡字第160號  確定日期 110年9月22日 110年9月22日 110年12月82日 是否為得易科罰金之案件  是 是 是 備            註  臺灣士林地方檢察署110年度執字第4500號 （臺灣臺中地方檢察署111年度執助字第156號）  臺灣士林地方檢察署111年度執字第487號（臺灣臺中地方檢察署111年度執助字第322號）   附表編號1至4所示之罪，業經本院以111年度聲字第306號裁定定應執行有期徒刑10月確定   

編           號  4 5 罪           名  毒品危害防制條例 竊盜 宣     告    刑   有期徒刑3月 有期徒刑8月 犯   罪  日  期  110年1月22日 110年4月1日 偵   查  機  關 年   度  案  號  臺灣士林地方檢察署110年度毒偵字第369號 臺灣士林地方檢察署110年度偵字第7581號 最  後 事實審 法    院 臺灣士林地方法院 臺灣士林地方法院  案    號 110年度審簡字第742號 110年度審易字第856號  判決日期 110年12月9日 110年11月2日 確   定 判   決 法    院 臺灣士林地方法院 臺灣士林地方法院  案    號 110年度審簡字第742號 110年度審易字第856號  確定日期 111年2月7日 110年12月16日 是否為得易科罰金之案件  是 否 備            註  臺灣士林地方檢察署111年度執字第893號（臺灣臺中地方檢察署111年度執助字第893號） 臺灣士林地方檢察署111年度執字第1040號（臺灣臺中地方檢察署111年度執助字第673號）   附表編號1至4所示之罪，業經本院以111年度聲字第306號裁定定應執行有期徒刑10月確定